【裁判字號】    97,訴,157
【裁判日期】    970530
【裁判案由】    違反毒品危害防制條例
【裁判全文】
臺灣花蓮地方法院刑事判決               97年度訴字第157號
公  訴  人  臺灣花蓮地方法院檢察署檢察官
被      告  甲○○
                    （現於臺灣花蓮監獄另案執行中）
上列被告因違反毒品危害防制條例案件，經檢察官提起公訴（97
年度毒偵字第169 號），被告於準備程序中為有罪之陳述，本院
判決如下：
    主  文
甲○○施用第一級毒品，累犯，處有期徒刑玖月，扣案之海洛因
壹包（淨重零點參貳公克、空包裝重零點貳參公克）、內含海洛
因殘渣之吸管壹支，均沒收銷燬之，扣案之針筒壹佰壹拾捌支均
沒收；又施用第二級毒品，累犯，處有期徒刑伍月，扣案之安非
他命吸食器壹組沒收。應執行有期徒刑壹年，扣案之海洛因壹包
（淨重零點參貳公克、空包裝重零點貳參公克）、內含海洛因殘
渣之吸管壹支，均沒收銷燬之，扣案之針筒壹佰壹拾捌支、安非
他命吸食器壹組，均沒收。
    事  實
一、甲○○前有違反藥事法、麻醉藥品管理條例等前案紀錄，於
    民國88年間又因施用毒品案件，經本院裁定送觀察、勒戒後
    ，認無繼續施用之傾向，由臺灣花蓮地方法院檢察署檢察官
    為不起訴處分確定，又於89年間因施用毒品案件，經本院裁
    定送觀察、勒戒後，認有繼續施用毒品之傾向，除由臺灣花
    蓮地方法院檢察署檢察官向本院聲請送強制戒治之外（強制
    戒治部分，期間自89年5 月31日起至89年10月31日停止戒治
    付保護管束為止，其後因遭撤銷停止強制戒治，於90年4月1
    9日起再施予強制戒治，直至91年4 月8日免予繼續戒治出所
    ），另向本院提起公訴，並經本院判處應執行有期徒刑1 年
    確定，復於90年間因施用毒品案件，經本院判處應執行有期
    徒刑1年3月確定後，甫於93年5 月20日因縮刑期滿執行完畢
    。詎其仍未戒除毒癮，明知海洛因、安非他命分別係毒品危
    害防制條例所稱之第一、二級毒品，不得非法持有及施用，
    竟基於施用第一級毒品海洛因、第二級毒品安非他命之犯意
    ，於97年3月10日19時許，在花蓮縣花蓮市○○路190號之處
    所，以將海洛因放入針筒注射身體之方式，非法施用第一級
    毒品海洛因1次；另於同年月9日15時許，在同一處所內，以
    將第二級毒品安非他命放進吸食器內，以火燒烤吸其煙霧之
    方式，非法施用第二級毒品安非他命1 次。嗣因其另犯施用
    毒品案件為臺灣花蓮地方法院檢察署通緝，而於同年月11日
    18時32分許為警在上開處所緝獲，並當場查獲其所之海洛因
    1包（淨重0.32公克、空包裝重0.23 公克）、含有海洛因殘
    渣之吸管1 支及其所有供（但非專供）施用海洛因所用之注
    射針筒118 支，以及其所有供（但非專供）施用安非他命所
    用之吸食器1 組，並採集其尿液送驗結果，均呈鴉片類及安
    非他命類陽性反應，始查悉上情。
二、案經內政部警政署花蓮港務警察局報請臺灣花蓮地方法院檢
    察署檢察官偵查起訴。
    理  由
一、上開犯罪事實，業經被告甲○○於警詢、偵訊及本院審理時
    自白不諱，且被告於上開時、地為警查獲所採尿液送請慈濟
    大學檢驗結果，分別呈可待因、嗎啡（海洛因屬嗎啡類毒品
    ）及甲基安非他命、安非他命及陽性反應，此有慈濟大學濫
    用藥物檢驗中心檢驗總表、偵辦毒品危害防制條例案嫌犯姓
    名尿液編號對照表等在卷可證，並有被告所有扣案之海洛因
    1包（經送請法務部調查局鑑定結果含有海洛因成分，淨重0
    .32 公克、空包裝重0.23公克，有卷附法務部調查局濫用藥
    物實驗室97年4月11日調科壹字第09723019050號鑑定書可稽
    ）、含有海洛因殘渣之吸管1 支、針筒118支、吸食器1組等
    堪予佐證，足認被告之自白與事實相符。再被告有事實欄所
    示之施用毒品前科，亦有臺灣高等法院被告前案紀錄表1 份
    在卷可參，是被告於強制戒治執行完畢後，5 年內再犯本件
    施用毒品之罪，其事證明確，均應依法論科。
二、按海洛因、安非他命分別係毒品危害防制條例第2條第2項第
    1款、第2款所稱之第一級、第二級毒品。是核被告所為，係
    犯上開條例第10條第1項、第2項之施用第一級、第二級毒品
    罪。被告施用前後持有第一級毒品海洛因、第二級毒品安非
    他命之低度行為，分別為其施用第一、二級毒品之高度行為
    所吸收，均不另論處。其所犯上開2 罪之間，犯意各別，行
    為互異，應予分論併罰之。又被告前於90年間因施用毒品案
    件，經本院判處應執行有期徒刑1年3月，甫於93年5 月20日
    因縮刑期滿執行完畢乙節，有臺灣高等法院被告前案紀錄表
    1份在卷足憑，其於5 年以內故意再犯本件有期徒刑以上之2
    罪，均為累犯，應各依刑法第47條第1 項規定加重其刑。爰
    審酌被告素行不佳，前已有多次施用毒品之前科，並歷經觀
    察、勒戒及強制戒治之戒毒療程，始終未能戒除毒品之誘惑
    ，且其正值成年，竟不思從事謀求正常生活，接連沾染施用
    2 種毒品之惡習，戕害身心健康不淺，惟其犯後自始坦承犯
    行，態度良好，復參諸其生活狀況、施用毒品之手段、動機
    等一切情狀，各量處如主文所示之刑，並定其應執行之刑，
    以示儆懲。
三、至扣案之海洛因1 包（淨重0.32公克、空包裝重0.23公克）
    、含有海洛因成分之吸管1 支（因吸管內微量之海洛因與吸
    管已無法分離），依毒品危害防制條例第18條第1 項前段之
    規定，不問屬於犯人與否，均沒收銷燬之。另扣案之注射針
    筒118支、安非他命吸食器1組，分別係被告所有供（但非專
    供）施用第一、二級毒品之器具，業經被告陳明在卷，自應
    依刑法第38條第1項第2款之規定，併予宣告沒收之。
據上論斷，應依刑事訴訟法第273條之1第1項、第299條第1 項前
段，毒品危害防制條例第10條第1項、第2項、第18條第1 項前段
，刑法第11條前段、第47條第1項、第38條第1項第2款、第51 條
第5款，判決如主文。
本案經檢察官王怡仁到庭執行職務。
中    華    民    國    97    年    5     月    30    日
                    刑事第三庭  法  官  許乃文
上列正本證明與原本無異。
如對本判決不服，應於送達後10日內，向本院提出上訴狀。（上
訴狀應記載具體上訴理由並應抄附繕本）
中    華    民    國    97    年    5     月    30    日
                                書記官
附錄本判決論罪之法律條文：
毒品危害防制條例第10條：
施用第一級毒品者，處 6 月以上 5 年以下有期徒刑。
施用第二級毒品者，處 3 年以下有期徒刑。


司法院資訊處製作；財團法人民間司法改革基金會備份。
